臺灣高雄地方法院刑事判決　　　　　　100年度審訴字第652號
公　訴　人　臺灣高雄地方法院檢察署檢察官
被　　　告　黃志宏
上列被告因違反毒品危害防制條例案件，經檢察官提起公訴（10
0 年度毒偵字第461 號），被告於本院準備程序進行中為有罪之
陳述，經本院合議庭裁定由受命法官獨任改依簡式審判程序審理
，並判決如下：
    主  文
黃志宏施用第一級毒品，處有期徒刑捌月；又施用第二級毒品，
處有期徒刑伍月。應執行有期徒刑拾壹月。
    事  實
一、黃志宏前因施用毒品案件，經本院以民國95年度毒聲字第83
    1 號裁定送觀察勒戒後，認有繼續施用毒品之傾向，經本院
    以95年度毒聲字第1117號裁定令入戒治處所施以強制戒治後
    ，於96年3 月30日執行完畢釋放，並經臺灣高雄地方法院檢
    察署檢察官於96年4 月3 日以96年度戒毒偵字第118 號為不
    起訴處分確定。猶不知戒絕毒癮，明知海洛因及甲基安非他
    命分別係毒品危害防制條例第2 條第2 項第1 款及第2 款所
    分別明定之第一級毒品及第二級毒品，不得持有、施用，竟
    於上開強制戒治執行完畢釋放後5 年內，復基於施用第一級
    毒品海洛因、第二級毒品甲基安非他命之犯意，於99年11月
    22日某時，在其位於高雄市○○區○○路182 巷24號住處，
    以將海洛因置入針筒摻水，注射血管之方式，施用海洛因1
    次；於同年月23日某時，在前揭住處，以將甲基安非他命置
    於玻璃球燒烤，待產生煙霧後，吸食煙霧之方式，施用甲基
    安非他命1 次。嗣於99年11月25日為警查獲另案竊盜犯行，
    經得同意採集其尿液送驗後，檢驗結果呈嗎啡及甲基安非他
    命陽性反應，而知悉上情。
二、案經高雄市政府警察局林園分局移送臺灣高雄地方法院檢察
    署檢察官偵查起訴。
    理  由
一、本件被告黃志宏所犯均係死刑、無期徒刑、最輕本刑為3 年
    以上有期徒刑以外之罪，其於準備程序中，就被訴事實均為
    有罪之陳述，經本院告知簡式審判程序之旨，並聽取檢察官
    及被告之意見後，合議庭裁定由受命法官獨任進行簡式審判
    程序，合先敘明。
二、上開事實，業據被告於本院審理時坦承不諱（見本院卷第18
    頁）。且經警採集其尿液送台灣檢驗科技股份有限公司檢驗
    結果，被告尿液分呈嗎啡及甲基安非他命陽性反應，有高雄
    縣政府警察局林園分局查獲毒品案件嫌疑人代號與真實姓名
    對照表、檢體監管紀錄表及台灣檢驗科技股份有限公司濫用
    藥物檢驗報告可稽（見偵卷第7 、8 、11頁）。爰審酌：（
    一）氣相層析質譜儀（GC／MS）乃目前就藥物篩檢結果必須
    進一步確認時最常採用之確認方法，因此在良好的操作條件
    之下，以氣相層析質譜儀作藥物及其代謝物之定性及定量分
    析，幾乎不會有偽陽性反應產生，業經行政院國軍退除役官
    兵輔導委員會台北榮民總醫院於83年4 月7 日以（83）北總
    內字第03059 號函示明確。（二）海洛因係嗎啡經化學合成
    之半人工合成品，毒性倍於嗎啡，其經吸食或施打入人體，
    經新陳代謝作用又分解成嗎啡，故海洛因在進入人體後，均
    以嗎啡型態排於尿液中，故於吸食或施打海洛因者尿液中，
    可檢出嗎啡陽性反應，業經憲兵司令部80年5 月7 日以（80
    ）鑑驗字第1746號函示明確。（三）而甲基安非他命經口服
    投與後約百分之70於24小時內自尿中排出，約百分之90於96
    小時內自尿中排出，且甲基安非他命成分之檢出與其投與方
    式、投與量、個人體質、採尿時間與檢測儀器之精密度等諸
    多方式有關，因此僅憑尿液中呈甲基安非他命陽性反應，並
    無法確實推算吸食時間距採集時間之長短，惟依上述資料推
    斷，最長不會超過4 日即96小時，亦經行政院衛生署藥物食
    品檢驗局81年2 月8 日81藥檢一字第001156號函示明確。從
    而，被告尿液經以氣相層析質譜儀鑑驗後，結果分呈嗎啡及
    甲基安非他命陽性反應，已如前述，是依前開函示意旨，被
    告自白核與事實相符。又被告前因施用毒品案件，經本院以
    95年度毒聲字第831 號裁定送觀察勒戒後，認有繼續施用毒
    品之傾向，經本院以95年度毒聲字第1117號裁定令入戒治處
    所施以強制戒治後，於96年3 月30日執行完畢釋放，並經臺
    灣高雄地方法院檢察署檢察官於96年4 月30日以96年度戒毒
    偵字第118 號為不起訴處分確定之事實，有臺灣高等法院被
    告前案紀錄表在卷可憑。是被告於上開強制戒治執行完畢釋
    放後5 年內，再犯本件施用海洛因及甲基安非他命之犯行，
    均應依法論科。從而，本案事證明確，被告犯行堪予認定。
三、核被告所為，係犯毒品危害防制條例第10條第1 項之施用第
    一級毒品及同條例第10條第2 項之施用第二級毒品罪。被告
    持有第一級、第二級毒品之行為，均已為其後施用之高度行
    為所吸收，均不另論罪。被告所犯上開2 罪，犯意各別、行
    為互殊，應分論併罰。本院審酌被告前經強制戒治執行完畢
    ，猶不思戒除毒癮，顯見其並無堅定戒癮之意志，惟念其行
    為尚未危害他人及其犯後終能坦承犯行，態度尚稱良好等一
    切情狀，分別量處如主文所示之刑，並依刑法第51條第5款
    之規定，定其應執行刑，以資警惕。
據上論斷，應依刑事訴訟法第273 條之1 第1 項、第299 條第1
項前段，毒品危害防制條例第10條第1 項、第2 項，刑法第11條
前段、第51條第5 款，判決如主文。
本案經檢察官王兆琳到庭執行職務。
中    華    民    國    100   年    4     月    20    日
                    刑事第十庭  法  官  方錦源
以上正本證明與原本無異。
如不服本判決應於收受本判決後10日內向本院提出上訴書狀，並
應敘述具體理由，如未敘述上訴理由者，應於上訴期間屆滿後20
日內補提理由書狀於本院（均須按他造當事人之人數附繕本）「
切勿逕送上級法院」。
中    華    民    國    100   年    4     月    20    日
                                書記官  冒佩妤
附錄條文：
毒品危害防制條例第10條第1 項、第2 項：
施用第一級毒品者，處6 月以上5 年以下有期徒刑。
施用第二級毒品者，處3 年以下有期徒刑。